臺灣新竹地方法院刑事判決
109年度易字第632號
公  訴  人  臺灣新竹地方檢察署檢察官
被      告  吳健鈺




上列被告因竊盜案件，經檢察官提起公訴（109年度偵緝字第548
號），於本院準備程序進行中，被告就被訴事實為有罪之陳述，
經本院裁定改行簡式審判程序審理，判決如下：             
    主  文
吳健鈺犯侵入住宅竊盜罪，處有期徒刑肆月，如易科罰金，以新
臺幣壹仟元折算壹日。
未扣案犯罪所得新臺幣壹仟伍佰元沒收，於全部或一部不能沒收
或不宜執行沒收時，追徵其價額。
   事實及理由
一、本件犯罪事實及證據，除證據部分，應補充被告於本院準備
    程序及審理時之自白，餘均引用檢察官起訴書之記載（如附
    件）。
二、核被告吳健鈺所為，係犯刑法第321條第1項第1款之侵入住
    宅竊盜罪。另查，本案被告為本案竊盜犯行部分，所竊得之
    物品，為新臺幣（下同）1,500元，價值非鉅，可認遭竊對
    被害人所生之損害甚屬輕微，復被告此部犯行雖有侵入住宅
    行竊之事實，然其並非刻意以破壞上開住宅之門扇或其餘安
    全設備之犯罪手段侵入住宅，則被告此之犯行對於被害人居
    住安全之侵害度較低，由是可徵被告之加重竊盜犯行，除如
    普通竊盜對被害人造成財損外，可能衍生之其他危害極低，
    就行竊因兼具侵入住宅致須加重刑責所應蘊之不法內涵及侵
    害法益程度而言，但止於輕微，對被害人滋生之財損更未能
    稱鉅，因之，執此微情輕節與被告所為侵入住宅加重竊盜罪
    之法定刑相較，殊有情輕法重之憾，致本院認縱科以最低度
    處斷刑，仍嫌過重，徒生刑罰苛虐之感，參酌司法院大法官
    會議釋字第263號解釋所揭櫫「若有情輕法重之情形者，裁
    判時本有刑法第59條酌量減輕其刑規定之適用」之旨，要見
    被告前揭侵入住宅犯行尚具堪值憫恕之處，爰依刑法第59條
    規定，酌減被告此部分之刑。
三、爰以行為人之責任為基礎，審酌被告正值青年，竟任意竊取
    他人物品，顯乏尊重他人財產權之觀念，應予非難，惟其犯
    後始終坦承竊盜犯行，兼衡被告甫退伍一時找不到工作，而
    犯本案之犯罪動機、其手段平和，及被告未與被害人洽談和
    解，尚未賠償被害人分文，暨被告自述國中畢業之智識程度
    且尚有母親待其扶養之生活狀況（見本院卷第35頁、第39頁
    至第40頁）等一切情狀，量處如主文所示之刑，併諭知易科
    罰金之折算標準，以示懲儆。
四、末按犯罪所得，屬於犯罪行為人者，沒收之；前二項之沒收
    ，於全部或一部不能沒收或不宜執行沒收時，追徵其價額；
    刑法第38條之1第1項前段、第3 項分別定有明文。經查，本
    案被告為本案所竊得之1,500元，為被告之犯罪所得，應依
    刑法第38條之1第1項、第3 項規定宣告沒收，爰在其主文項
    下，宣告沒收之，並於全部或一部不能沒收或不宜執行沒收
    時，追徵其價額。至「追徵」為沒收不能或不宜時之替代措
    施，性質上為檢察官之執行方法，將舊制之追徵、抵償、追
    繳等方法統一稱為「追徵」，此不僅包括沒收原物為金錢以
    外之其他財物而不能或不宜沒收時，亦包括沒收原物為金錢
    而不能或不宜沒收時，均得宣告以追徵方法替代，至於實際
    執行上究應如何以金錢繳納或金錢以外之其他財產抵充，則
    由檢察官依具體情況執行之，附此敘明。
據上論斷，應依刑事訴訟法第273條之1第1項、第299條第1 項前
段、第310條之2、第454條第2項，判決如主文。
本案經檢察官葉子誠提起公訴，檢察官孫立婷到庭執行職務。
中    華    民    國   109    年    12    月    24    日
                  刑事第七庭    法  官    華澹寧
以上正本證明與原本無異。　　　　　　　　　
如不服本判決應於收受判決後20日內向本院提出上訴書狀，並應
敘述具體理由。其未敘述上訴理由者，應於上訴期間屆滿後20日
內向本院補提理由書(均須按他造當事人之人數附繕本)「切勿逕
送上級法院」。
中    華    民    國   109    年    12    月    24    日
                                書記官    吳羽君
附錄本案論罪科刑法條全文：
刑法第321條第1項第1款
犯前條第1項、第2項之罪而有下列情形之一者，處6月以上5年以
下有期徒刑，得併科五十萬元以下罰金：
一、侵入住宅或有人居住之建築物、船艦或隱匿其內而犯之。

附件： 
臺灣新竹地方檢察署檢察官起訴書
                                    109年度偵緝字第548號
　　被　　　告　吳健鈺　
上列被告因竊盜案件，業經偵查終結，認應提起公訴，茲將犯罪
事實及證據並所犯法條分敘如下：
　　　　犯罪事實
一、吳健鈺於民國108年8月7日上午6時45分許，徒步行經柯燦榮
    位於新竹市○○區○○街00號住家兼經營貢丸店前，見該處大門
    開啟且無人在內，認有機可乘，遂意圖為自己不法之所有，
    未經柯燦榮之同意，擅自進入一樓客廳，徒手竊得柯燦榮放
    置辦公桌抽屜內現金新臺幣（下同）1,500元鈔票，得手後
    藏放身上，遂經柯燦榮見狀質問來意，吳健鈺為免行跡發現
    即佯裝係為借用廁所遭拒後，隨即騎乘不知情胞妹吳涵靜所
    有之車牌號碼000-0000號普通重型機車逃離現場。嗣經柯燦
    榮查覺有異於清點財物發現遭竊而報警處理，經警調閱監視
    器畫面，始循線查獲上情。
二、案經柯燦榮訴由新竹市警察局第三分局報告偵辦。
　　　　證據並所犯法條
一、證據清單及待證事實：
編號 證據名稱 待證事實 1 被告吳健鈺於警詢之供述及偵查中之自白。 坦承全部犯罪事實。 2 證人即告訴人柯燦榮於警詢及偵查中之證述。 證明該處係其所居住兼經營貢丸店面，其並未同意被告進入屋內及發覺遭竊經過等事實。 3 遭竊現場照片10張、監視錄影光碟1片及擷取畫面共24張 佐證前揭犯罪事實。 
二、核被告所為，係犯刑法第321條第1項第1款侵入住宅竊盜罪
    嫌。至未扣案之被告犯罪所得現金1,500元，請依刑法第38
    條之1第1項前段規定，宣告沒收，於全部或一部不能沒收時
    ，依同條第3項規定，追徵其價額。
三、依刑事訴訟法第251條第1項提起公訴。
　　此　  致
臺灣新竹地方法院
中　　華　　民　　國　 109　　年　　7 　　月　　16　　日
                              檢  察  官 葉子誠
本件正本證明與原本無異。